# 关于信托资金在股权转让中退出的操作方式

提问人：小情兽 时间：2014-04-29 09:53:24
B、C公司分别为A的子公司，B公司增资扩股时引入信托资金，A签署委托书委托C公司在信托到期时由C代A公司回购信托资金所占股权，信托到期时是要BC公司都成为A公司全资子公司。那么信托到期时那具体应该怎么操作？ 1 、信托资金的股权是由C先代A收购，然后在无偿转让给A？ 2 、还是可以根据委托书直接将信托的股权转让给A公司。 2 种方法各涉及哪些税费，或有无其他方法？

回答人：chenyiwei
你说的两种方法最终结果一致，股权收购主要涉及的是企业所得税，不涉及流转税，若先由C收购再转让给A，则要关注后一内部交易环节的作价公允性问题。

提问人：小情兽 时间：2014-04-30 10:56:43
若C公司就以收购价再转让给A，是否就不涉及所得税？还是说股权转让所得算在企业收入中，而作为投资形式获得的股权成本不能扣除？

回答人：chenyiwei
平价进出不涉及所得税，但要对其合理性给出充分解释以免被特别纳税调整。应不存在“股权转让所得算在企业收入中，而作为投资形式获得的股权成本不能扣除”的情况。